# 单体模拟报表

提问人：安好 时间：2019-11-26 06:30:11
请教陈版及各位，有个发债的公司，母公司成立的晚、子公司成立的早，通过划拨把子公司装入母公司。现在要出模拟报表，只出模拟合并报表就可以吧，母公司单体报表也模拟吗？谢谢

回答人：chenyiwei
单体报表是法人报表，所以一般对单体报表是不进行向前追溯的模拟的。但如果监管机构由特殊要求的，则从其要求。